臺灣高雄地方法院刑事判決　　　　　　　　　　　　　九十三年度易字第三一九號
　　公　訴　人　臺灣高雄地方法院檢察署檢察官
　　被　　　告　乙○○
右列被告因犯毒品危害防制條例案件，經檢察官提起公訴（九十三年度毒偵字第一四
四號），本院判決如左：
    主  文
乙○○施用第二級毒品，累犯，處有期徒刑捌月。
    事  實
一、乙○○前於民國八十八年間因犯竊盜案件，經本院於民國八十九年二月一日以八
    十八度訴字第一三八八號刑事判決，判處有期徒刑九月，並經臺灣高等法院高雄
    分院、最高法院分別駁回上訴而確定在案，嗣其即於九十二年四月二十四日入監
    服刑執行完畢。其復於八十八年間因施用毒品案，而經本院於八十八年八月十八
    日以八十八年度毒聲字第五九四三號裁定送觀察勒戒，惟因無繼續施用毒品之傾
    向，乃於八十八年九月十五日經釋放，臺灣高雄地方法院檢察署檢察官（以下簡
    稱高雄地檢署）並於同日以八十八度偵字第一三六四三號為不起訴處分確定在案
    ，詎其復再施用第二級毒品，並經本院於九十一年三月七日以九十一年度毒聲字
    第一一○三號裁定送觀察勒戒，並因認無繼續施用毒品之傾向，再經高雄地檢署
    於九十一年三月三十一日以九十一年度毒偵字第五七二號為不起訴處分並確定在
    案。嗣其又於九十一年間因施用第一級、第二級毒品案件，而經本院以九十一年
    度毒聲字第三五六七號裁定令入戒治處所施以強制戒治，而於九十二年六月二十
    五日戒治期滿，其並因此經本院於九十一年十一月十三日以九十一年度訴字第二
    一三三號刑事判決判處應執行有期徒刑一年六月而確定在案（現執行中，不構成
    累犯），然其仍不知省悟，明知安非他命係政府公告之第二級毒品，不得施用，
    竟仍不知悔改，而於前開觀察勒戒執行完畢經釋放及經不起訴處分確定後五年內
    ，仍基於施用第二級毒品之犯意，而於九十二年十二月一日凌晨許，在高雄市楠
    梓區友人住處，施用第二級毒品安非他命一次，並於同月三日十六時三十分許，
    為警在高雄縣鳳山市○○街二六○巷二十號前查獲。
二、案經高雄縣警察局鳳山分局報請臺灣高雄地方法院檢察署檢察官偵查起訴。
    理  由
一、右揭事實，業據被告乙○○於本院審理中自白不諱，且其為警查獲時所採取之尿
    液，經送請高雄縣政府衛生局、高雄醫學大學附設中和紀念醫院分別檢驗結果，
    均呈第二級毒品甲基安非他命之陽性反應，此有高雄縣衛生局九十二煙檢字第二
    一六六號煙毒尿液檢驗成績書、高雄醫學大學附設中和紀念醫院0000－00
    0號濫用藥物尿液檢驗報告各一份附卷可稽（參警卷第三頁、本院卷第四十七頁
    ），足認被告上開自白確與事實相符，洵堪採為論罪科刑之依據。又被告前於八
    十八年間因施用毒品案，而經本院於八十八年八月十八日以八十八年度毒聲字第
    五九四三號裁定送觀察勒戒，惟因無繼續施用毒品之傾向，乃於八十八年九月十
    五日經釋放，高雄地檢署並於同日以八十八度偵字第一三六四三號為不起訴處分
    確定在案，詎其竟仍不知悔改，復再施用第二級毒品，並經本院於九十一年三月
    七日以九十一年度毒聲字第一一○三號裁定送觀察勒戒，並因認無繼續施用毒品
    之傾向，再經高雄地檢署於九十一年三月三十一日以九十一年度毒偵字第五七二
    號為不起訴處分並確定在案。嗣其又於九十一年間因施用第一級、第二級毒品案
    件，而經本院以九十一年度毒聲字第三五六七號裁定令入戒治處所施以強制戒治
    ，並於九十二年六月二十五日戒治期滿，其並因此經本院於九十一年十一月十三
    日以九十一年度訴字第二一三三號刑事判決判處應執行有期徒刑一年六月而確定
    在案，詎被告竟不知悛悔，於經觀察、勒戒執行完畢釋放後及經高雄地檢署為不
    起訴處分確定後五年內，竟再施用第二級毒品，四犯毒品危害防制條例第十條第
    二項之罪而犯本案等情，有臺灣高等法院被告全國前案紀錄表、被告刑案資料查
    註紀錄表各一份在卷可稽，事證明確，被告犯行堪以認定。
二、經查，被告行為後，毒品危害防制條例已於九十二年七月九日修正公布，且自九
    十三年一月九日施行，然就同條例第十條第二項有關施用第二級毒品之罪名及法
    定刑度，則並無任何變更，而本案復係於九十三年三月十五日始繫屬本院，是本
    案自無刑之新舊法輕重比較及適用修正後毒品危害防制條例第三十五條之問題，
    故本件自應依刑法第二條第一項前段之規定，適用裁判時之法律即修正後毒品危
    害防制條例第十條處斷，先予敘明。再查，被告前曾因施用毒品案件，而經裁定
    送觀察勒戒後，因認無繼續施用毒品之傾向，乃於八十八年九月十五日執行完畢
    釋放，並由高雄地檢署於同日為不起訴處分；嗣其再因施用第二級毒品，經本院
    於九十一年三月七日以九十一年度毒聲字第一一○三號裁定送觀察勒戒，並因認
    無繼續施用毒品之傾向，再經高雄地檢署於九十一年三月三十一日以九十一年度
    毒偵字第五七二號為不起訴處分並確定在案。又其復於九十一年間因施用第一級
    、第二級毒品案件，而經本院以九十一年度毒聲字第三五六七號裁定令入戒治處
    所施以強制戒治，並於九十二年六月二十五日戒治期滿，已如前述，是其於觀察
    、勒戒執行完畢釋放後及經檢察官不起訴處分後之五年內，四犯本件施用毒品之
    罪，業已合於修正前之毒品危害防制條例第二十條第三項所規定「於觀察、勒戒
    後，因無繼續施用毒品傾向，而經不起訴處分確定後五年內，三犯以上毒品危害
    防制條例之罪」之起訴要件，亦合於修正後之同條例第二十三條第二項所規定「
    於觀察、勒戒執行完畢釋放後，五年內再犯施用毒品之罪」之起訴要件，故無論
    係依修正前、後之上開規定，就被告之犯行，均應依法追訴審判，對被告罪刑之
    論科亦無二致。復按安非他命係屬毒品危害防制條例第二條第二項第二款所稱之
    第二級毒品，是被告施用安非他命之行為，係犯該條例第十條第二項之施用第二
    級毒品罪。被告持有第二級毒品安非他命，嗣進而施用之，持有之低度行為應為
    施用之高度行為所吸收，不另論罪。又被告前於八十八年間因犯竊盜案件，經本
    院於八十九年二月一日以八十八度訴字第一三八八號刑事判決，判處有期徒刑九
    月，並經臺灣高等法院高雄分院、最高法院分別駁回上訴而確定在案，嗣其即於
    九十二年四月二十四日入監服刑執行完畢等情，有臺灣高等法院被告全國前案紀
    錄表、被告刑案資料查註紀錄表各一份在卷可稽，詎其竟不知悔改，於前開徒刑
    執行完畢後五年內，又再犯本案有期徒刑以上之罪，為累犯，應依刑法第四十七
    條之規定，加重其刑。爰審酌被告前已有施用毒品之不良素行，歷經觀察、勒戒
    、強制戒治程序後，猶施用第二級毒品安非他命，屢經查獲，隨即再犯，顯見意
    志不堅，且有失政府制定毒品危害防制條例之立法美意，本不宜寬貸，惟念其施
    用毒品乃自戕一己之身體健康，並具有病患性人格之特質，行為本身對社會所造
    成之危害並非直接、巨大，且犯後終知能坦承犯行等一切情狀，量處如主文所示
    之刑。
據上論斷，應依刑事訴訟法第二百九十九條第一項前段，毒品危害防制條例第十條第
二項，刑法第二條第一項前段、第十一條前段、第四十七條，判決如主文。
本案經檢察官甲○○到庭執行職務。
中      華      民      國      九十三      年     六    月     三十    日
                                  臺灣高雄地方法院刑事第二庭
                                      審判長法  官    莊崑山
                                            法  官    曾鴻文
                                            法  官    林靜梅
右正本證明與原本無異。
如不服本判決，應於判決送達後十日內，向本院提出上訴狀。
                                            書記官    洪生輝
中    華    民    國      九十三      年      七      月      一      日
附錄本案論罪科刑法條全文
毒品危害防制條例第十條
施用第一級毒品者，處六月以上五年以下有期徒刑。
施用第二級毒品者，處三年以下有期徒刑。
